臺灣臺中地方法院刑事裁定
110年度訴字第2319號
公  訴  人  臺灣臺中地方檢察署檢察官
被      告  林岳鉉




指定辯護人  黃柏霖律師
上列被告因違反毒品危害防制條例案件，經檢察官提起公訴（11
0年度偵字第34184、37097號），本院裁定如下：
    主    文
林岳鉉自民國一百一十一年三月十六日起延長羈押貳月。
    理    由
一、本件被告林岳鉉因違反毒品危害防制條例案件，前經檢察官
    提起公訴並經法官訊問後，認被告涉犯毒品危害防制條例第
    9條第3項、第4條第6項、第3項、第4項販賣混和第三級、第
    四級毒品未遂罪，犯罪嫌疑重大，所涉犯罪名為死刑、無期
    徒刑或最輕本刑5年以上有期徒刑之罪，有相當理由認為有
    逃亡之虞，且被告前涉販賣第三級毒品未遂犯行（下稱前案
    ），被告於前案審理中復犯本案，有事實足認被告有反覆實
    施同一犯罪之虞，認非予羈押顯難進行審判或執行，依刑事
    訴訟法第101條第1項第3款、第101條之1第1項第10款之規定
    ，裁定自民國110年12月16日起執行羈押3月在案。
二、按「被告經法官訊問後，認為犯罪嫌疑重大，而有下列情形
     之一，非予羈押，顯難進行追訴、審判或執行者，得羈押
    之 ：一、逃亡或有事實足認為有逃亡之虞者。二、有事實
    足認 為有湮滅、偽造、變造證據或勾串共犯或證人之虞者
    。三、 所犯為死刑、無期徒刑或最輕本刑為5 年以上有期
    徒刑之罪 ，有相當理由認為有逃亡、湮滅、偽造、變造證
    據或勾串共犯或證人之虞者」、「羈押被告，偵查中不得逾
    2月，審判中不得逾3月。但有繼續羈押之必要者，得於期間
    未滿前，經法院依第101條或第101條之1之規定訊問被告後
    ，以裁定延長之。在偵查中延長羈押期間，應由檢察官附具
    體理由， 至遲於期間屆滿之5日前聲請法院裁定」、「延長
    羈押期間，偵查中不得逾2月，以延長1次為限。審判中每次
    不得逾2月，如所犯最重本刑為10年以下有期徒刑以下之刑
    者，第一審、第二審以3次為限，第三審以1次為限」，刑事
    訴訟法第101條第1項、第108條第1項、第5項分別定有明文
    。又刑事訴訟法第101條第1項第3款所稱「相當理由」，與
    同第1項第1款、第2款所定「有事實足認有……之虞」尚屬有
    別，條件較為寬鬆。良以重罪常伴有逃亡之高度可能，倘一
    般正常之人，依其合理判斷，可認為該犯重罪嫌疑重大之人
    具有逃亡之相當或然率存在，即已該當「相當理由」之認定
    標準，不以達到充分可信或確定程度為必要（最高法院106
    年度台抗字第1004號裁定意旨參照）。且按法院對被告執行
    羈押，其本質在於確保刑事偵查、審判程序之完成及刑事執
    行之保全，或預防反覆實施特定犯罪，以維護社會秩序，保
    障社會安全，而對被告所實施剝奪人身自由之強制處分。法
    院經訊問被告後，斟酌訴訟進行程度、犯罪性質、犯罪實際
    情狀及其他一切情事，認有法定羈押原因，且非予羈押，顯
    難進行追訴、審判或執行，或有一定之事實可認為其在受確
    定判決之前有一再實施重大類似犯罪或繼續實施之虞，有處
    以拘禁以防止其危害之必要者，即具備羈押之必要，當依職
    權為合於目的性之裁量。與刑事判決目的在於確定國家刑法
    權之有無，其認定犯罪事實所依憑之證據需達一般人均不致
    有所懷疑，而得確定其為真實之程度，自屬有別（最高法院
    104年度台上字第2939號判決意旨參照）。
三、茲因被告羈押期間將屆，經訊問被告，併審酌卷內全部事證
    ，認被告涉犯毒品危害防制條例毒品危害防制條例第9條第3
    項、第4條第6項、第3項、第4項販賣混和第三級、第四級毒
    品未遂罪，犯罪嫌疑仍然重大，且所犯為死刑、無期徒刑或
    最輕本刑為5年以上有期徒刑之罪，縱能因偵審自白、未遂
    犯減輕之減刑規定而減輕其刑，然以本件被告被訴販賣混和
    第三級、第四級毒品，應依毒品危害防制條例第9條第3項規
    定加重其刑，仍可預期本件判決之刑度既重，參以被告所犯
    前案業經本院判處有期徒刑2年2月，則妨礙審判程序進行或
    規避刑罰執行之可能性增加，國家刑罰權有難以實現之危險
    ，有相當理由認為有逃亡之虞。再者，被告係於前案為警查
    獲後、審理期間為本件販賣毒品犯行，且前案犯罪手段係被
    告透過他人以微信廣泛傳送引誘購買毒品訊息，與詢問者通
    訊磋商後由被告履行交易，其犯罪手段與本案類同，有前案
    判決附於偵卷可考，被告主觀上顯未對販賣毒品屬重罪之嚴
    重性有所畏懼，有事實足認被告有反覆實施販賣毒品犯罪之
    虞。綜上，本件刑事訴訟法第101條第1項第3款、第101條之
    1第1項第10款之羈押原因仍然存在。而被告本案販賣第三級
    、第四級毒品，所為助長毒品氾濫，嚴重危害社會治安，依
    被告犯罪情節，審酌比例原則及必要性原則，認若命被告具
    保、責付或限制住居等侵害性較小之手段，均不足以確保本
    案審判或執行程序之順利進行，是辯護人請求以具保方式代
    替羈押，要難准許。本院權衡國家刑事司法權之有效行使、
    社會秩序及公共利益、被告人身自由之私益及防禦權受限制
    之程度，基於維護公共利益暨確保日後審理或執行程序之順
    遂，認有繼續執行羈押之必要，應自111年3月16日起，延長
    羈押2月。
四、爰依刑事訴訟法第108條第1項裁定如主文。
中　　華　　民　　國    111　　年　　3　　月    9 　　日
　　　　　　　　　刑事第十三庭  審判長法  官  李宜娟
　　　　　　　　　                    法  官  洪瑞隆
　　　　　　　　　                    法  官  林德鑫
上正本證明與原本無異。
如不服本裁定應於送達後五日內向本院提出抗告狀。
                                      書記官  高郁婷
中　　華　　民　　國　　111  　年　　3    月　　10　　日